【裁判字號】    90,上易,473
【裁判日期】    900510
【裁判案由】    妨害家庭
【裁判全文】
臺灣高等法院臺南分院刑事判決           九十年度上易字第四七三號        Ｃ
      上  訴  人  臺灣臺南地方法院檢察署檢察官
      被      告  甲  ○  ○
右上訴人因被告妨害家庭案件，不服臺灣臺南地方法院八十九年度易字第三０四五號
中華民國九十年二月二十日第一審判決（起訴案號：臺灣臺南地方法院檢察署八十九
年度偵字第一一五一五號），提起上訴，本院判決如左：
      主      文
原判決撤銷。
甲○○連續有配偶而與人通姦，處有期徒刑肆月，如易科罰金，以參佰元折算壹日。
      事      實
一、甲○○為謝蕙蓮之配偶，明知係有配偶之人，竟基於概括之犯意，自民國八十五
    年起，迄八十九年十月二十八日止，連續在台南縣關廟鄉五甲村五慧村五十五號
    ，與不知情之越南女子阮氏玉金（另行偵查中）通姦多次，並育有非婚生子女一
    男一女。嗣於八十九年四月十六日謝蕙蓮索取甲○○之戶籍謄本始知上情，經謝
    蕙蓮訴請偵辦後，迄本院於九十年五月三日審理時，猶繼續通姦。
二、案經謝蕙蓮訴由臺灣高雄地方法院檢察署呈請臺灣高等法院檢察署令轉臺灣台南
    地方法院檢察署檢察官偵查起訴。
      理      由
一、訊據被告甲○○對上開事實，已於偵查、原審及本院審理中坦承不諱，核與告訴
    人謝蕙蓮之指訴及共犯阮氏玉金證述相符，被告自白核與事實相符，事證明確，
    其犯行應堪認定。
二、查被告甲○○係有配偶之人而與人通姦所為，核其所為係犯刑法第二百三十九條
    前段之通姦罪。被告先後多次通姦犯行，時間緊接，犯罪構成要件相同，顯係基
    於概括之犯意反覆為之，應依連續犯之規定論以一罪並加重其刑。
三、原審審理結果，認被告罪證明確，予以論罪科刑，固非無見，惟按連續犯屬裁判
    上一罪，對一部提起告訴後，其效力及於全部，被告自八十九年十月二十八日後
    ，至本院九十年五月三日審理前，乃繼續通姦，此部分原審漏未審酌，尚有未合
    ，檢察官上訴意旨，以原審量刑太輕又宣告緩刑，而指摘原判決不當，非無理由
    ，自應予撤銷改判，爰審酌被告犯罪之動機、目的、手段、所生危害、犯罪後態
    度等一切情狀，量處有期徒刑肆月，並諭知如易科罰金，以參佰元折算壹日。
據上論斷，應依刑事訴訟法第三百六十九條第一項前段、第三百六十四條、第二百九
十九條第一項前段，刑法第二百三十九條前段、第五十六條、第四十一條、罰金罰鍰
提高標準條例第二條，判決如主文。
本案經檢察官吳忠賢到庭執行職務。
中    華    民    國      九十      年      五      月      十          日
                                  臺灣高等法院臺南分院刑事第六庭
                                      審判長法官  楊    明    章
                                            法官  徐    宏    志
            法官  戴    勝    利
右正本證明與原本無異。
不得上訴。
                                      法院書記官  吳    銘    添
中    華    民    國      九十      年      五      月     十一         日
附錄法條:
刑法第二百三十九條: 有配偶而與人通姦者，處一年以下有期徒刑，其相姦者，亦同
                    。


司法院資訊處製作；財團法人民間司法改革基金會備份。
